臺灣桃園地方法院民事裁定　　　　　100年度消債更字第118號
聲　請　人
即　債務人　劉敏華
代　理　人　孔令則律師
上列當事人聲請消費者債務清理條例更生事件，本院裁定如下：
    主  文
債務人劉敏華自中華民國一百年十一月十一日中午十二時起開始
更生程序。
命司法事務官進行本件更生程序。
    理  由
一、按法院開始更生程序之裁定，應載明其年、月、日、時，並
    即時發生效力。次按法院裁定開始更生或清算程序後，得命
    司法事務官，進行更生或清算程序，必要時，得選任律師、
    會計師或其他適當之自然人或法人一人為監督人或管理人。
    消費者債務清理條例第45條第1 項、第16條第1 項分別定有
    明文。
二、本件聲請人即債務人聲請意旨略以：聲請人有不能清償債務
    情事，前於民國97年10月10日已提出債權人清冊，以書面向
    最大債權金融機構日盛國際商業銀行股份有限公司（下稱日
    盛銀行）請求共同協商債務清償方案，該行提供120 期、利
    率2. 99%、每期新臺幣（下同）11,484元之清償方案，協商
    成立之後，聲請人每月之收入支付個人、家用支出及按月支
    付協商款後即無剩餘。自去年開始，良京實業公司要求聲請
    人償還每月3 至5 千之欠款、磊豐國際資產管理公司亦要求
    每月2 至3 千元之還款，其更於今年聲請強制執行聲請人月
    薪3 分之1 ，聲請人實無清償之能力，以致於100 年6 月10
    日毀諾，而聲請人無擔保或無優先權之債務總額未逾1,200
    萬元，復未經法院裁定開始清算程序或宣告破產，自得聲請
    更生等語。
三、經查：
(一)、聲請人所主張之上開事實，業據其提出財產及收入狀況說明
    書、財政部臺灣省北區國稅局98、99年度綜合所得稅各類所
    得資料清單財政部臺灣省北區國稅局財產歸屬資料清單、債
    權人清冊、財團法人金融聯合徵信中心當事人綜合信用報告
    - 債務清理條例前置協商專用債權人清冊、財團法人金融聯
    合徵信中心當事人綜合信用報告、債務人清冊、前置協商機
    制協議書、毀諾通知函、本院100 年9 月9 日桃院永100 司
    執悅字第66107 號函、戶籍謄本、監理站汽車資訊即為規查
    詢報表、機車執照、油資發票及火車票、部分醫療費用收據
    、奶粉尿布收據、兒子教育學雜費總費用及跨行申請書、匯
    誠第一資產管理股份有限公司清償證明書、北區人才就業中
    心100 年3 月及6 -8月薪資單、勞工保險被保險人投保資料
    表等影本，經核與其陳述相符。
(二)、次查，聲請人陳報其協商成立後以97年10月10日為首期繳款
    日、分120 期、年利率2.99% 、每期繳付11,484元之條件成
    立協商，嗣因未繳款，於100 年6 月10日經日盛銀行通報毀
    諾毀諾，此有聲請人陳報之前置協商機制協議書、前置協商
    無擔保債務還款分配表暨表決結果及前置協商毀諾通知函等
    影本附卷可參，堪信為真（參本院卷第47-49 頁）。
(三)、再查，聲請人現無擔保之負債總額約為1,120,310 元（包含
    銀行以及資產管理公司之債務），而聲請人自100 年2 月18
    日起至同年5 月13日止任職於北區人力有限公司、投保薪資
    為11,100元，自100 年5 月26日起至同年月27日任職於鉅祥
    企業股份有限公司、投保薪資為21,000元，100 年5 月30日
    起至同年7 月29日任職於明圃有限公司、投保薪資為27,600
    元，100 年8 月16日始至同年9 月20日止任職於有鋼精密有
    限公司、投保薪資為33,300元，100 年9 月22日起至100 年
    10月4 日止任職於龍旗企業社、投保薪資為17,880元，而聲
    請人100 年6 月至9 月之實領薪資為33,272元、24,956元、
    12,777元以及19,129元，有聲請人之勞保局電子閘門網路資
    料查詢表以及100 年6 月至8 月之薪資袋以及有鋼精密有限
    公司之回函等件附卷可稽（參本院卷第77頁至第83頁以及第
    70、71頁、92頁，其中薪資袋之部分經本院以薪資明細中「
    實付總額」＋「伙食費」＋「薪資借支」＋「遲到扣款」計
    算聲請人之月薪）。承上，100 年2 至5 月時，擬以投保薪
    資11,100元計算聲請人該段期間之平均收入、100 年6 至9
    月之薪資分別為33,272元、24,956元、12,777元以及19,129
     元 ，是本院擬以100 年2 月至9 月之平均月薪16,816元【
    計算式：（11,100×4 ＋33,272＋24,956＋12,777＋19,19
    ）÷8 ＝16,816】為基礎計算聲請人之償債能力。
(四)、再者，以聲請人目前之平均月薪16,816元，縱僅以內政部公
    佈之100 年度7 月1 日至12月31日之每人每月最低生活費10
    ,244元扣計其生活費後，僅餘6,572 元；況聲請人仍有2 歲
    、5 歲之幼兒各1 名需扶養；復觀諸聲請人之父（82歲）母
    （63歲）名下財產僅有房屋一筆以及1996年份之福特汽車一
    部，98年、99年均無收入，上開等情，有戶籍謄本、財政部
    臺灣省北區國稅局98、99年度綜合所得稅各類所得資料清單
    以及財政部臺灣省北區國稅局財產歸屬資料清單，附卷可稽
    （參本院卷第51頁、第17-22 頁），雖聲請人復有其他兄弟
    姊妹可分擔對於父母之扶養義務，惟聲請人仍須負擔部分對
    於其父母以及兩名幼子之扶養費用，對照聲請人目前之負債
    總額1,120,310 元，其確有不能清償債務之情事，其毀諾應
    有不可歸責於債務人之情事，堪可認定。此外，本件又查無
    聲請人有消費者債務清理條例第6 條第3 項、第8 條或第46
    條各款所定駁回更生聲請之事由存在，則其聲請更生，應屬
    有據，並依首揭規定命司法事務官進行本件更生程序。
四、爰裁定如主文。
中    華    民    國   100    年    11    月    7     日
                        民事第三庭  法  官  陳筱蓉
上為正本係照原本作成
本件不得抗告
中    華    民    國   100    年    11    月    7     日
                                    書記官  蔡佩媛
備註一：
      本件業已裁定開始更生程序，債權人不論有無執行名義，
      非依更生程序，不得行使其權利；債務人亦不得對除有優
      先權債權人以外之債權人再為任何清償行為。
備註二：
      關於更生方案之「認可」，本院必實際依聲請人之收入、
      資產狀況詳細評估，必認為公允始予認可，非依債權總額
      打折認定，請慎提更生方案。
      依消費者債務清理條例第61條、第65條之規定：若債務人
      提出之更生方案未經債權人會議同意可決、亦未經法院裁
      定認可者，應開始「清算程序」。屆時債務人所有之全部
      財產均將「拍賣變價」分配予債權人；且法院得依利害關
      係人之聲請或依職權限制債務人之生活；債務人公私法上
      之資格或權利將受限，不得從事擔任某些職務或某些特定
      業務之從業人員、不得經營某些特定營業或為某些特定交
      易行為、或會喪失某些特定資格；而若查明債務人有消費
      者債務清理條例第133條、第134條各款所規定之情事（例
      如經查明債務人有因浪費、賭博或其他投機行為，致財產
      顯然減少、負擔過重債務；或普通債權人之分配額低於債
      務人聲請前二年可處分所得扣除自己及依法應受其扶養者
      所必要生活費用之數額），本院將為「不免責」之裁定